---
title: "final-task"
author: "Fernando Lordao"
date: "7 de julho de 2018"
output:
  pdf_document: default
  html_document: default
---

```{r setup, include=FALSE}
knitr::opts_chunk$set(echo = TRUE)
```

```{r General Configuration}
set.seed(20180707)
```

```{r}
library(tidyverse)
library(lubridate)
library(chron)
library(boot)
library(reshape2)
theme_set(theme_bw())
```

## Descrição geral

Vamos explorar os dados do artigo "A Comparison of 10 Sampling Algorithms for Configurable Systems".


## Carga dos dados

```{r ETL}
bugs = read_csv("../ComparativeStudy/stats.csv")
```

## Plotando quantidade de erros detectada pelos algoritmos

```{r warning=FALSE}
bugs2 <- bugs %>% 
  select(one_enabled, one_disabled, most_enabled_disabled, pair_wise) %>% 
  summarize(one_enabled = sum(one_enabled),
            one_disabled = sum(one_disabled),
            most_enabled_disabled = sum(most_enabled_disabled),
            pair_wise = sum(pair_wise)) %>% 
  melt(id.vars = NULL) %>% 
  mutate(ci_min = NA, ci_max = NA)

colnames(bugs2)[1] <- "algoritmo"
colnames(bugs2)[2] <- "acertos"

bugs2 %>% 
  ggplot(aes(x = algoritmo, y = acertos)) +
  geom_bar(stat = "identity", fill="lightgreen")  +
  labs(title = "Bugs detectados por cada algoritmo",
       x = "algoritmos", y = "quantidade de bugs")
```


## Realizando bootstrap para estimar os intervalos de confiança na população para algoritmos individualmente

```{r}
gen_cis_individual <- function(alg){
  
  fbs_general_individual <- function(data, indexes, algorithm_colname){
    res = data %>% 
      slice(indexes) %>% 
      subset(select = c(algorithm_colname))
    return(sum(res))
  }
  
  fbs <- function(data, indexes){
    return(fbs_general_individual(data, indexes, alg))
  }
  
  bs <- boot(data = bugs, statistic = fbs, R = 2000)
  
  return(boot.ci(boot.out = bs, conf = 0.95, type = "basic"))
}

## One-Enabled

ci_temp = gen_cis_individual("one_enabled")
bugs2[1, 3] = as.integer(round(ci_temp$basic[4]))
bugs2[1, 4] = as.integer(round(ci_temp$basic[5]))

## One-Disabled
ci_temp = gen_cis_individual("one_disabled")
bugs2[2, 3] = as.integer(round(ci_temp
                               $basic[4]))
bugs2[2, 4] = as.integer(round(ci_temp
                               $basic[5]))

## Most-Enabled-Disabled
ci_temp = gen_cis_individual("most_enabled_disabled")
bugs2[3, 3] = as.integer(round(ci_temp$basic[4]))
bugs2[3, 4] = as.integer(round(ci_temp$basic[5]))

## Pair-Wise
ci_temp = gen_cis_individual("pair_wise")
bugs2[4, 3] = as.integer(round(ci_temp$basic[4]))
bugs2[4, 4] = as.integer(round(ci_temp$basic[5]))

## Ploting results
bugs2 %>% 
  ggplot(aes(x = reorder(algoritmo, -acertos), y = acertos)) +
  geom_bar(stat = "identity", fill="lightgreen", width=0.5)  +
  coord_flip() +
  geom_errorbar(aes(ymin = ci_min,
                    ymax = ci_max), 
                width = 0.15, 
                position = position_dodge(width = 0.5)) +
  labs(title = "Bugs detectados pelos algoritmos",
       x = "algoritmos", y = "quantidade de bugs", fill = "Algoritmos") +
  geom_text(aes(label=sprintf("%d", acertos), hjust=0.5, vjust=-1.6)) +
  theme(axis.text.y = element_text(angle=45, hjust=1))
```

## Realizando bootstrap para estimar os intervalos de confiança na população para algoritmos individualmente

```{r}
cis_difference <- data.frame(alg1= character(6), alg2= character(6), ci_min= integer(6), ci_max = integer(6), stringsAsFactors = FALSE)

gen_cis_pair <- function(alg1, alg2) {

fbs_pair_general <- function(data, indexes, algorithm_colname1, algorithm_colname2){
  res1 = data %>% 
    slice(indexes) %>% 
    subset(select = c(algorithm_colname1))
  res2 = data %>% 
    slice(indexes) %>% 
    subset(select = c(algorithm_colname2))
  return(sum(res1)-sum(res2))
}

fbs_pair <- function(data, indexes){
  return(fbs_pair_general(data, indexes, alg1, alg2))
}

bs_pair <- boot(data = bugs, statistic = fbs_pair, R = 2000)

return(boot.ci(boot.out = bs_pair, conf = 0.95, type = "basic"))

}

## One-Enabled vs One-Disabled
ci_temp = gen_cis_pair("one_enabled", "one_disabled")
cis_difference[1, 1] = "one_enabled"
cis_difference[1, 2] = "one_disabled"
cis_difference[1, 3] = as.integer(round(ci_temp$basic[4]))
cis_difference[1, 4] = as.integer(round(ci_temp$basic[5]))

## One-Enabled vs Most-Enabled-Disabled
ci_temp = gen_cis_pair("one_enabled", "most_enabled_disabled")
cis_difference[2, 1] = "one_enabled"
cis_difference[2, 2] = "most_enabled_disabled"
cis_difference[2, 3] = as.integer(round(ci_temp$basic[4]))
cis_difference[2, 4] = as.integer(round(ci_temp$basic[5]))

## One-Disabled vs Most-Enabled-Disabled
ci_temp = gen_cis_pair("one_disabled", "most_enabled_disabled")
cis_difference[3, 1] = "one_disabled"
cis_difference[3, 2] = "most_enabled_disabled"
cis_difference[3, 3] = as.integer(round(ci_temp$basic[4]))
cis_difference[3, 4] = as.integer(round(ci_temp$basic[5]))

## One-Enabled vs Pair-Wise
ci_temp = gen_cis_pair("pair_wise", "one_enabled")
cis_difference[4, 1] = "pair_wise"
cis_difference[4, 2] = "one_enabled"
cis_difference[4, 3] = as.integer(round(ci_temp$basic[4]))
cis_difference[4, 4] = as.integer(round(ci_temp$basic[5]))

## One-Disabled vs Pair-Wise
ci_temp = gen_cis_pair("pair_wise", "one_disabled")
cis_difference[5, 1] = "pair_wise"
cis_difference[5, 2] = "one_disabled"
cis_difference[5, 3] = as.integer(round(ci_temp$basic[4]))
cis_difference[5, 4] = as.integer(round(ci_temp$basic[5]))

## Most-Enabled-Disabled
ci_temp = gen_cis_pair("pair_wise", "most_enabled_disabled")
cis_difference[6, 1] = "pair_wise"
cis_difference[6, 2] = "most_enabled_disabled"
cis_difference[6, 3] = as.integer(round(ci_temp$basic[4]))
cis_difference[6, 4] = as.integer(round(ci_temp$basic[5]))

## Plotando

```
